【裁判字號】    90,易,1311
【裁判日期】    900917
【裁判案由】    傷害等
【裁判全文】
臺灣彰化地方法院刑事判決                          九十年度易字第一三一一號
    公  訴  人  臺灣彰化地方法院檢察署檢察官
    被      告  丙○○
右列被告因違反家庭暴力防治法案件，經檢察官提起公訴（九十年度偵字第三七五四
、四四０二、四四二六號），本院判決如左：
    主      文
丙○○連續傷害人之身體，處有期徒刑肆月，如易科罰金，以參佰元折算壹日；又違
反法院民事通常保護令所為禁止實施家庭暴力行為之裁定，處有期徒刑伍月，如易科
罰金，以參佰元折算壹日；應執行有期徒刑捌月，如易科罰金，以參佰元折算壹日。
    事      實
一、丙○○係甲○○之夫，二人間具有家庭暴力防治法第三條第一款所定之家庭成員
    關係。丙○○基於概括犯意，先後於民國九十年四月二十六日凌晨一時許及同年
    五月二十七日凌晨二時許，在彰化縣社頭鄉美雅村雙義巷五０二號住處推撞拉扯
    甲○○，使甲○○受有頭部外傷合併胸挫傷、面部、左肩、左大腿挫傷及上唇、
    左肩、左前臂、右大腿多處皮膚紅腫之傷害，嗣由甲○○據以向本院聲請通常保
    護令，經本院依家庭暴力防治法第十三條第二項第一款規定，於九十年六月八日
    以九十年度家護字第一五四號民事通常保護令裁定令丙○○不得對甲○○實施身
    體或精神上不法侵害之行為。詎丙○○知本院業已核發上開保護令，仍不知悔改
    ，竟另基於違反保護令之犯意，於同年六月十七日十八時許，在前址，趁甲○○
    烹煮香腸時，故意打翻鍋子，使甲○○左腕、右手多處受有一度灼傷之傷害，違
    反法院保護令諭示應遵循之事項。
二、案經甲○○告訴及彰化縣警察局田中分局報請臺灣彰化地方法院檢察署檢察官偵
    查起訴。
    理      由
一、訊據被告丙○○固坦承有於右揭時、地推撞、拉扯告訴人之事實，惟否認涉有何
    傷害及違反保護令之犯行，辯稱：我不知道她的傷如何來，也未打翻她的鍋子云
    云。經查：右揭事實業據告訴人甲○○於警訊、偵查及本院審理中指訴甚詳，並
    有證人即被告、告訴人之子乙○○、賴曉芬於偵查中證述：「九十年四月十六日
    那天，我看到爸爸一直拉她、推她，要把媽媽趕出去，六月十七日那天，爸爸故
    意打翻媽媽的鍋子，叫她走，我媽媽報警後，爸爸還當著警察的面說『有保護令
  又怎樣』」等語，復有診斷證明書三紙在卷可憑。又被告前經本院於九十年六月
    八日以九十年度家護字第八號民事通常保護令命令不得對包括被害人甲○○實施
    身體或精神上不法侵害之行為；不得直接或間接對甲○○為騷擾、通話行為，該
    通常保護令狀亦送達於被告知悉等情，已為被告供認無訛，並有本院前開通常保
    護令及送達證書影本附卷可憑。被告所辯，無非卸責之詞，不足採信，是本件事
    證明確，被告犯行足以認定。
二、核被告所為，係犯刑法第二百七十七條第一項之傷害罪，屬家庭暴力防治法第二
    條第二項之家庭暴力罪及家庭暴力防治法第五十條第一款之罪。被告前後二次傷
    害犯行，時間緊接，基本構成要件相同，顯係基於概括犯意反覆為之，應依連續
    犯之規定，論以一罪，並加重其刑。又前開傷害及違反保護令二罪間，犯意各別
    ，罪名有異，應予分論併罰。查被告不思珍惜結褵之情，愛護子女，而接連多次
    悖逆人倫義理，且藐視保護令狀，違反法院保護令狀之所諭示應遵循之事項，無
    故對配偶滋擾施暴，顯見其反省自律之能力至為欠缺。又其行為已然危及被害人
    之人身安全，且被告一再欲強制驅離被害人，又有飲酒之習慣，易因酒後行為失
    控易失控而釀成重大災禍，況被害人長期遭受侵害，精神及心理必處於極度不安
    、恐懼之狀態，受害後仍是心存餘悸。是被告行為之惡性非屬輕微，爰審酌被告
    之素行，犯罪之動機、手段、所生危害及犯後態度等一切情狀，各量處如主文所
    示之刑，並定其應執行之刑，及諭知易科罰金之折算標準。
據上論斷，應依刑事訴訟法第二百九十九條第一項前段，家庭暴力防治法第二條第二
項、第五十條第一款，刑法第十一條前段、第五十六條、第二百七十七條第一項、第
四十一條第一項、第五十一條第五款，罰金罰鍰提高標準條例第一條前段、第二條，
判決如主文。
本案經檢察官洪紹文到院執行職務。
中      華      民      國      九十    年      九      月     十七     日
                                臺灣彰化地方法院刑事第二庭
                                    法      官  李  水  源
右正本證明與原本無異。
如不服本判決，應於判決送達後十日內，向本院提出上訴狀（須附繕本）。
告訴人或被害人對於判決如有不服具備理由請求檢察官上訴者，其上訴期間之計算係
以檢察官收受判決正本之日期為準。
                                    法院書記官  廖  建  興
中      華      民      國      九十    年      九      月    二十四    日
附錄本案論罪科刑法條全文
刑法第二百七十七條
傷害人之身體或健康者，處三年以下有期徒刑，拘役或一千元以下罰金。
犯前項之罪，因而致人於死者，處無期徒或七年以上有期徒刑，致重傷者，處三年以
上、十年以下有期徒刑。
家庭暴力防治法第五十條
違反法院第十三條、第十五條所為之下列裁定者，為本法所稱之違反保護令罪，處三
年以下有期徒刑、拘役或科或併科新臺幣十萬元下罰金：
一、禁止實施家庭暴力行為。
二、禁止直接或間接騷擾、接觸、通話或其他連絡行為。
三、命遷出住居所。
四、遠離住居所、工作場所、學校或其他特定場所。
五、命完成如害人處遇計畫：戒癮治療、精神治療、心理輔導或其他治療、輔導。


司法院資訊處製作；財團法人民間司法改革基金會備份。
